# 为外国母公司代垫维修费用收入确认问题

提问人：panwj 时间：2017-04-27 21:20:29
外国母公司委托全资子公司提供该母公司出口产品的维修服务，由于该子公司只负责生产业务，而销售业务及维修服务实际由另外一个中外合资（也是关联方）的公司实施，子公司按支付给中外合资公司的维修款平价向外国母公司收取维修服务款。
子公司是否应该对外国母公司这一委托业务确认收入？同时支付给中外合资公司的款项作为费用？

回答人：chenyiwei
这个问题同样是收入确认和计量应采用“总额法”还是“净额法”的问题。例如，转包给关联方的安排是否为该子公司独立地与该关联方谈判确定交易条件，而该子公司仍然是与母公司直接签约的首要义务人；该子公司是否享有或承担上下游价差变动的风险和收益，有无与该关联方之间的独立谈判定价权，还是赚取固定的佣金收益；等等。